# 请教陈版主，租出贵金属如何核算？

提问人：lijbo 时间：2023-09-24 22:02:33
@chenyiwei 请教陈版主，公司将购入的贵金属，租出后，在报表上如何列报，列报在什么科目？是作为存货管理登记备查？请教陈版主@chenyiwei

回答人：chenyiwei
首先要确定：该交易采用存货会计模式还是金融资产会计模式？
需说明：当初购入贵金属的目的；租赁协议的主要约定；后续收回贵金属后拟如何处理。

提问人：lijbo 时间：2023-09-27 21:12:20
@chenyiwei 公司持有的贵金属主要是采用存货模式，购入的贵金属主要是用于销售的；租赁协议主要约定支付租赁费，归还时归还相同规格型号和重量的贵金属；归还之后的贵金属用途主要会用于销售，这种情况下，对出租的存货应该如何核算呢？

回答人：chenyiwei
是否购入后立即租出，同时在收回后立即出售？即，本公司是否从未持有贵金属实物？如果是，则按金融工具模式处理。

提问人：lijbo 时间：2023-09-29 22:44:25
@chenyiwei 感谢陈版主的解答，金融资产模式是计入交易性金融资产?还想问一下，公司持有的一定的贵金属存货,主要是销售；如果客户有租赁的需求，公司也会对外出租，这种算存货模式?存货模式下是备查吗?(归还的只是同规格的贵金属，并不是原来租出去的)，谢谢

回答人：chenyiwei
如果贵金属不是生产使用（如加工首饰，或者作为原料或催化剂等），则实务中采用金融资产模式的可能性更大。

回答人：chenyiwei
如果采用金融资产模式，则确认为交易性金融资产。

提问人：lijbo 时间：2023-10-17 08:54:08
@chenyiwei 请教一下陈版主，如果一个公司主要经营贵金属，主要是贵金属的购销业务，这种情况下，贵金属的核算是适用存货准则还是适用金融资产准则？

回答人：chenyiwei
可能是金融资产模式更合适。凡是以赚取买卖价差为目的，不取得实物控制权，不承担实物毁损灭失风险的，都不是存货模式。